臺灣屏東地方法院刑事判決　　　　　　　 96年度易字第643號
公　訴　人　臺灣屏東地方法院檢察署檢察官
被　　　告　甲○○
　　　　　　　　　　（現於臺灣屏東看守所羈押中）
上列被告因竊盜案件，經檢察官提起公訴（民國96年度偵字第
4759號），本院判決如下：
    主  文
甲○○竊盜，累犯，處有期徒刑柒月。
    犯  罪  事  實
一、甲○○前於民國90年間即因竊盜案件，經臺灣高等法院高雄
    分院以90年度上易字第2156號判決判處有期徒刑1 年8 月確
    定，於92年6 月2 日縮刑期滿執行完畢；於92、93年間又因
    竊盜案件，分別經臺灣高雄地方法院以92年度易字第2311號
    判決判處有期徒刑5 月確定，及經臺灣臺南地方法院以93年
    度易字第116 號判決判處拘役50日確定，2 案接續執行，於
    93年11月14日執行完畢；復於94年間因竊盜案件，經本院以
    94年度簡上字第60號判決判處有期徒刑5 月確定，於95年8
    月2 日執行完畢；再於95年間因6 次竊盜案件，經臺灣高等
    法院高雄分院以96年度上易字第231 號判決各判處有期徒刑
    3 月，應執行有期徒刑1 年5 月確定，嗣經該院以96年度聲
    減字第460 號裁定減為有期徒刑8 月，而於96年7 月16日執
    行完畢出監。
二、詎甲○○不知悛悔，復意圖為自己不法之所有，於96年7 月
    25日晚上10時30分許，在位於屏東縣屏東市○○路87號之「
    814 生鮮超市」內，徒手竊取置於上開超市收銀櫃台前商品
    架上、售價各為新臺幣19元之富士牌接著劑（即俗稱強力膠
    ）2 條，並將該接著劑2 條藏放於褲袋中得手。嗣因上開超
    市之店員劉信宏目睹甲○○前揭竊盜過程，發現甲○○未結
    帳即自超市入口處走出上開超市大門，乃上前攔阻並報警處
    理，經警自其身上扣得富士牌接著劑2 條（業經上開超市負
    責人乙○○具狀領回），始悉上情。
三、案經屏東縣警察屏東分局報告臺灣屏東地方法院檢察署檢察
    官偵查起訴。
    理  由
一、按被告以外之人於審判外之言詞或書面陳述，除法律有規定
    者外，不得作為證據，刑事訴訟法第159 條第1 項固定有明
    文。惟被告以外之人於審判外之陳述，雖不符同法第159 條
    1 至之4 之規定，而經當事人於審判程序同意作為證據，法
    院審酌該言詞陳述或書面陳述作成時之情況，認為適當者，
    亦得為證據。又當事人、代理人或辯護人於法院調查證據時
    ，知有第159 條第1 項不得為證據之情形，而未於言詞辯論
    終結前聲明異議者，視為有前項之同意，同法第159 條之5
    亦定有明文。查本案證人劉信宏於警詢時之證述，及屏東分
    局扣押筆錄暨扣押物品目錄表、贓物認領保管單，均為被告
    以外之人於審判外之言詞或書面陳述而屬傳聞證據，公訴人
    及被告於本院準備程序及審判程序中對於上開證人之證述及
    其他相關具傳聞性質之證據資料之證據能力，均未表示爭執
    ，且迄於言詞辯論終結前亦未聲明異議。本院審酌上開證人
    陳述及證據資料作成時之情況，核無違法取證或其他瑕疵，
    認為以之作為證據為適當，上開證人證述及證據資料，自得
    做為證據。
二、訊據被告甲○○固坦承於前揭時、地自上開超市商品架上拿
    取富士牌接著劑2 條，並將之放入口袋等事實，惟矢口否認
    有何竊盜犯行，辯稱：我是要拿錢購買，我要走去付帳，還
    沒走到櫃台時，店員就跑過來，我快走到櫃台時，就趕快把
    強力膠放到口袋，轉頭看外面，但是沒有往外走云云。經查
    ：
（一）被告於前揭時、地竊取富士牌接著劑2 條之情節，業據證
      人即上開超市店員劉信宏於本院審理時結證稱：我在整理
      東西時，剛好站在被告正後方，看到被告從收銀台的架子
      拿了2 條強力膠，當時只有該櫃台及其右方櫃台有開放結
      帳，但被告走向左邊，趁櫃員沒有看到時，將強力膠放入
      褲子口袋，他沿走道走到轉彎處，再繞過化妝品專櫃走出
      玻璃大門，他走出大門口我才把他叫回來，他有承認他有
      偷等語甚詳；其於警詢時亦證稱：我看到被告拿取2 條強
      力膠，其神情怪異，我直覺可疑，就暗中注意其舉止，事
      後我發現他故意不往收銀檯路線行進，該富士牌接著劑1
      條價格為19元等語；且被告於警詢時業供稱：富士接著劑
      2 條是我在814 超市內竊取後放入褲袋內的，我要吸食用
      ，店員發現我時，我人正要由入口處走出，我身上僅有新
      臺幣（下同）31元等語；參以證人劉信宏與被告素不相識
      ，亦無仇怨，僅因偶然因素發現被告行竊情事，應無甘冒
      偽證重責，飾詞誣陷被告之理，其證述應堪採信。
（二）被告雖矢口否認竊盜犯行，先於偵查中辯稱：我是要去買
      ，不是偷，我因為不好意思，所以先放在口袋內，我要從
      入口處走出去是因為我搞不清楚付錢的方向，我買強力膠
      要吸食云云；於本院羈押訊問時則辯稱：我是要拿2 條強
      力膠到旁邊付錢，我遇到有認識的人站在旁邊，不好意思
      ，所以將強力膠放在口袋裡，再走到櫃台付帳，櫃台那裡
      剛好有個服務員站在那裡，他叫我拿出來云云；於本院準
      備程序時辯稱：我是要購買，我買強力膠1 瓶是要黏鞋子
      ，我在要付錢的櫃台看到1 個認識的女孩子，他知道我有
      吸膠的習慣，我走去櫃台要付錢時就看到她走過來，我快
      走到櫃台時就趕快把強力膠放到口袋，放進口袋後我要向
      櫃台走過去，我有轉頭看外面，但是沒有往外走，那個女
      孩子就是那個抓到我的店員云云；嗣於本院審理中又改稱
      ：強力膠放在櫃台，那裡有2 、3 個人在看我，我是要拿
      去別的地方付帳，店員跑過來問我為何走這邊，我是要來
      問強力膠多少錢，要去哪裡付帳，我以為他認識我云云。
      惟觀諸被告於偵審中前後多次應訊，每次供詞均矛盾不一
      ，已難遽信；且證人劉信宏為男性，其於本院審理時並證
      稱：當時我看到被告拿強力膠時，他附近沒有人，他沒有
      注意到我在看他等語明確，足認被告上開所辯實屬臨訟卸
      責之詞，委無足採。且參酌前揭證人劉信宏之證述內容及
      卷附超市現場照片（見本院卷第56頁）所示，被告所拿取
      之富士牌接著劑確係放置於收銀櫃台正前方之商品架上，
      被告若確有購買該接著劑之意，本可直接自該收銀櫃台結
      帳離去，然被告卻捨此正途，反向左邊走道走去，並伺機
      將強力膠放入口袋中，再走出超市大門，且被告於為警查
      獲時，身上僅有31元，亦不足以支付該接著劑2 條之價錢
      ，均可見被告實無付錢購買上開接著劑之意，而係意圖為
      自己不法所有，竊取上開接著劑無訛。
（三）綜上所述，被告所辯均屬畏罪卸責之詞，洵無足採。此外
      ，並有屏東分局扣押筆錄暨扣押物品目錄表1 份、贓物認
      領保管單1 紙、超市現場及查獲照片10幀（見警卷第11～
      16頁、第22頁、第31～33頁、本院卷第56～57頁）在卷可
      稽。本件事證明確，被告竊盜犯行已堪認定，應予依法論
      科。
三、核被告所為，係犯刑法第320 條第1 項之竊盜罪。被告前於
    90年間因竊盜案件，經臺灣高等法院高雄分院以90年度上易
    字第2156號判決判處有期徒刑1 年8 月確定，於92年6 月2
    日縮刑期滿執行完畢；於92、93年間又因竊盜案件，分別經
    臺灣高雄地方法院以92年度易字第2311號判決判處有期徒刑
    5 月確定，及經臺灣臺南地方法院以93年度易字第116 號判
    決判處拘役50日確定，2 案接續執行，於93年11月14日執行
    完畢；復於94年間因竊盜案件，經本院以94年度簡上字第60
    號判決判處有期徒刑5 月確定，於95年8 月2 日執行完畢；
    再於95年間因6 次竊盜案件，經臺灣高等法院高雄分院以96
    年度上易字第231 號判決各判處有期徒刑3 月，應執行有期
    徒刑1 年5 月確定，嗣經該院以96年度聲減字第460 號裁定
    減為有期徒刑8 月，而於96年7 月16日執行完畢出監，有臺
    灣高等法院被告前案紀錄表、臺灣高等法院高雄分院96年度
    上易字第231 號判決各1 份為憑，其於上開有期徒刑執行完
    畢後，5 年以內故意再犯本件有期徒刑以上之罪，為累犯，
    應依刑法第47條第1 條規定加重其刑。爰審酌被告本件所竊
    得之財物雖價值輕微，惟被告素行不佳，前已屢因竊盜犯行
    經判處罪刑並執行完畢，且甫於96年7 月16日因減刑出獄，
    竟不知珍惜此更新向善之機，又重蹈覆轍，任意竊取他人之
    財物，顯見其毫無改過自新之意，及其犯後絲毫未見悔意，
    犯後態度不佳等一切情狀，量處如主文所示之刑。
據上論斷，應依刑事訴訟法第299條第1項前段，刑法第320條第1項
、第47條第1 項，刑法施行法第1 條之1 ，判決如主文。
本案經檢察官陳新君到庭執行職務。
中　　華　　民　　國　　96　　年　　10　　月　　5 　　日
                  刑事第五庭  審判長 法  官  石家禎
                                     法  官  陳秀慧
                                     法  官  李宜娟
以上正本證明與原本無異。
如不服本判決應於收受本判決送達後10日內向本院提出上訴書狀
，其未敘述上訴理由者，並得於提起上訴後10日內向本院補提理
由書狀（均須按他造當事人之人數附繕本）「切勿逕送上級法院
」
中　　華　　民　　國　　96　　年　　10　　月　　5 　　日
                                     書記官  孫秀桃
附錄本判決論罪之法條：
刑法第320條第1項
意圖為自己不法之所有或第三人不法之所有，而竊取他人之動產
者，為竊盜罪，處5 年以下有期徒刑、拘役或五百元以下罰金。
